【裁判字號】    94,訴,2886
【裁判日期】    950630
【裁判案由】    公共危險
【裁判全文】
臺灣臺中地方法院刑事判決              94年度訴字第2886號
公  訴  人  臺灣臺中地方法院檢察署檢察官
被      告  戊○○
選任辯護人  魏克仁律師
上列被告因公共危險案件，經檢察官提起公訴（94年度偵字第13
485號），本院判決如下：
    主    文
戊○○放火燒燬他人所有之自用小客車，致生公共危險，累犯，
處有期徒刑貳年陸月。扣案之打火機壹個沒收。
    犯罪事實
一、戊○○前於民國八十七年間，曾先後因違反槍砲彈藥刀械管
    制條例案件，經臺灣雲林地方法院以八十七年度訴字第二三
    八號判決判處有期徒刑七月，併科罰金新臺幣（下同）十萬
    元確定，及經本院以八十八年度訴字第一三０六號判決判處
    有期徒刑一年四月，併科罰金一百萬元確定，嗣經法院裁定
    定其應執行有期徒刑一年八月，併科罰金一百零五萬元確定
    ；又於八十九年間，因恐嚇案件，經臺灣雲林地方法院以八
    十九年度易字第一五九號判決判處有期徒刑六月確定；前開
    所犯三罪，於八十八年六月二日入監接續執行，至八十九年
    十二月十八日始因縮短刑期假釋出監（另入臺灣雲林監獄執
    行罰金易服勞役之刑期，於九十年四月二十七日移入臺灣花
    蓮監獄執行，至九十年六月十六日始因罰金易服勞役執行完
    畢，翌日因感訓處分入岩灣技能訓練所，迄九十一年三月十
    七日因折抵刑期執行完畢出所），至九十年五月二十四日因
    縮刑期滿假釋未經撤銷而視為執行完畢。詎猶不知悔改，於
    九十四年八月二十三日凌晨零時許，在丙○○所有，出借予
    戊○○之六叔庚○○（綽號己○○）居住之臺中縣和平鄉○○路育才巷三十三號（據臺中縣消防局火災原因調查報告書
    記載係六十號）住宅前，因懷疑其車之擋風玻璃遭人砸毀及
    其所涉刑案之祕密證人均係庚○○，且其向庚○○索款未果
    ，為報復庚○○，竟基於放火燒燬庚○○所有車牌號碼ＯＴ
    －五七七六號自用小客車之犯意，先將停放於該住宅大門前
    之該車車窗玻璃砸毀後，再進入上開住宅廚房內，將一桶未
    曾開啟使用之瓦斯桶搬入該車副駕駛座後方之乘客座內，以
    瓦斯桶開口朝車門外之方式置放後，先將瓦斯桶螺牙開啟，
    確認有瓦斯氣體外洩後，旋即關上，再進入該住宅內取出報
    紙，以其所有之打火機一個點燃報紙後，即開啟瓦斯桶螺牙
    引燃該自用小客車，又因該自用小客車緊鄰該住宅停放，且
    該住宅東側及南側均為木造，火勢遂朝該住宅東側及南側延
    燒，失火引燃上開現供人使用之住宅，致生公共危險。嗣於
    同日上午十時許，為警在臺中縣和平鄉○○路三號二樓查獲
    ，並扣得戊○○所有之打火機一個。
二、案經臺中縣警察局和平分局報告臺灣臺中地方法院檢察署檢
    察官偵查起訴。
    理    由
一、認定犯罪事實所憑之證據及理由：
  (一)被告於警詢中坦承：伊至庚○○住處，質問是否知悉九十四
    年八月十四日伊自用小客車擋風玻璃遭人擊破一事，或係庚○○所為，又伊與庚○○聊天喝酒期間，因發生爭執，遂擊
    破庚○○汽車擋風玻璃，之後伊便到廚房搬出一桶瓦斯鋼瓶
    丟至庚○○汽車後座，伊有帶打火機和香煙，並向庚○○表
    示有意燒燬其汽車，以報復怨氣，庚○○住處之火災確是伊
    所引燃，但伊無意造成居住所發生火警，而當時伊因和蘇建
    發在電話中發生爭執，離開庚○○處所時，順勢打開瓦斯桶
    ，打開打火機便離去，沒想到會燃燒到住宅；伊在搬運瓦斯
    桶時有相當重量，應該還有藥劑等語；於偵查中亦坦承：第
    一次伊打破車窗，丟進去時，警察有到場，警察離開後，伊
    繼續喝酒，又與庚○○吵架，伊便點火，自用小客車有爆炸
    ，火有延燒到房子，打火機是伊所有等語；於檢察官將被告
    移送本院聲請羈押，本院值班法官訊問時供承：打火機是伊
    所有，伊有抽煙習慣，伊只想要放火燒庚○○的車子，當時
    伊有喝酒，車子先燒來才又燒到房子，是庚○○先砸壞伊車
    子，伊才想要報復他等語。
  (二)證人庚○○於本院審理時到庭結證稱：被告大約案發當天晚
    上十點左右去伊家，跟伊要錢，伊錢都被被告拿光了，被告
    還叫伊打電話向伊兄弟拿錢給他，伊不願意，被告就打伊，
    打完後，伊有打電話去派出所，因為被告有恐嚇伊要拿刀子
    及跟伊說瓦斯幾秒鐘幾秒鐘會怎樣怎樣的，伊因為害怕才打
    電話報警，所以員警丁○○、乙○○有到伊住處巡邏，但員
    警看一看，沒什麼事情就走了，之後被告亦騎乘機車離開；
    大約在十二點左右，被告又騎機車過來，被告不曉得拿什麼
    東西敲破伊車子的玻璃，又從廚房搬出一桶瓦斯桶，伊車子
    放在家門口，未上鎖，被告就將該瓦斯桶放在伊車子的後座
    ，有先打開瓦斯開關，再關起來，因為該桶瓦斯是叫來儲存
    在一旁，山上叫瓦斯不方便，所以伊叫了三桶，一桶在用，
    二桶放旁邊，是完全沒有開過的，而被告就是搬未開過的瓦
    斯桶，被告將瓦斯關起來後，就到伊房屋內客廳拿報紙，走
    出來將報紙捲一捲，就點火，至於被告是用什麼東西點火，
    伊沒有看見，被告是將瓦斯桶的頭朝向伊房子的門口，將瓦
    斯桶開關打開後，開始讀秒，數到十的時候，就引燃報紙，
    再用引燃的報紙丟入已經漏出來的瓦斯氣體中，瞬間伊的房
    子就陷入火海，被告放火後，馬上騎機車離開。因為伊的房
    子是木造的房屋，伊來不及救火，就趕快逃離房子，並跑到
    鄰居家躲起來，可能是鄰居報警的，鄰居也有來幫忙救火。
    伊是連滾帶爬從後門跑出來，伊家距離鄰居家有一段路程，
    路不好走，有障礙物籬笆，且路面有落差，平常伊不會走那
    條路，伊是一跛一跛的走到左邊鄰居家，那時候鄰居家的人
    才走出來的等語，核與被告上開自白大致相同，足認被告自
    白確與事實相符。
  (三)本件火災發生之原因，經臺中縣消防局鑑定結果，研判：「
    1.火災概要：(1)據火災關係人戊○○於調查筆錄供稱：『我
      有帶打火機和香煙，亦有向蘇冠登說我有意願要燃燒其汽
      車以示報復，我汽車的擋風玻璃被擊落的怨氣。』、『是
      我引燃沒錯．．．』、『．．．離開己○○處所時，順勢
      打開瓦斯桶，打開打火機便離去，沒想到會燃燒到住宅』
      、『我搬運時有相當重量，應該還有藥劑。』。(2)據火災
      關係人己○○於調查筆錄中供稱：『．．．就在讀秒之前
      戊○○就從我屋內搬一桶瓦斯桶放置在我車子裡．．．』
      、『．．．並當場打開瓦斯讀秒，時間到便點燃報紙引燃
      瓦斯，當時我在屋內，火苗已從車上竄進大門口內屋子就
      整個起火．．．』、『他就是打開瓦斯，用打火機點燃報
      紙，引燃瓦斯。』。2.起火戶之研判：本案僅和平鄉○○
      村○○路育才巷六十號受燒，故為唯一起火戶。3.起火處
      所研判：現場燃燒後狀況可知：庭院小客車（ＯＴ－五七
      七六）受燒後嚴重變形、變色，內部座椅亦嚴重受燒炭化
      ，後座座椅置有一嚴重受燒的瓦斯鋼瓶，復據己○○於調
      查筆錄中供稱：『．．．就在讀秒之前戊○○就從我屋內
      搬一桶瓦斯桶放置在我車子裡．．．
    』、『．．．並當場打開瓦斯讀秒，時間到便點燃報紙引燃
    瓦斯，當時我在屋內，火苗已從車上竄進大門口內屋子就整
    個起火．．．』。故研判小客車（ＯＴ－五七七六）應受較
    長時間的燃燒，為最初起火點。4.起火原因研判：經清理小
    客車（ＯＴ－五七七六），發現車內瓦斯桶接頭處螺牙呈開
    啟狀（如相片十七、十八），且火災關係人戊○○於調查筆
    錄中供稱：『我搬運時有相當重量，應該還有藥劑。』，顯
    示火災發生前瓦斯桶螺牙開啟，液化石油氣外洩，若人為以
    明火引燃則實有可能，又火災關係人戊○○於調查筆錄中供
    稱：『是我引燃沒錯．．．』。故研判起火原因為人為蓄意
    開啟瓦斯桶再以明火引燃，繼而擴大燃燒。5.結論：災戶和
    平鄉○○村○○路育才巷六十號。依現場燃燒後狀況及火流
    延燒路徑研判，小客車（ＯＴ－五七七六）應受較長時間的
    燃燒，最初起火點。經分析排除後，研判起火原因為人為蓄
    意開啟瓦斯桶再以明火引燃，繼而擴大燃燒。」，有臺中縣
    警察局和平分局九十四年九月三十日九四中縣和警偵字第０
    九四００二二九七七號函檢送之臺中縣消防局火災原因調查
    報告書相關資料正本一份在卷足稽，並有被告所有之打火機
    一個扣案可資佐證。
  (四)按刑法第一百七十五條第一項所定放火燒毀同法第一百七十
    三條、第一百七十四條以外之他人所有之物，致生公共危險
    罪，其所謂「公共危險」，只需有發生實害之蓋然性為已足
    ，並不以已發生實質損害為必要。而本案被告放火所在，雖
    係證人庚○○之自用小客車，然參諸上開臺中縣消防局火災
    原因調查報告書所附現場照片十八張所示，可知放火地點確
    緊臨住宅，而該住宅亦因該自用小客車之火勢延燒而遭波及
    ，已然有實害之危險發生，顯已致生公共危險。從而被告放
    火燒燬被害人庚○○所有上開自用小客車，致生公共危險之
    犯行，事證應臻明確，犯行堪予認定。
二、對於被告辯解之判斷：
  (一)被告否認有為本件放火行為，辯稱：案發當天起火的前半個
    小時，伊在派出所與庚○○的弟弟蘇建發扭打，火並不是伊
    放的，燒燬的車子內本來就有瓦斯桶。伊在偵查庭會承認是
    因為賭氣的關係。當天是庚○○於晚上十點多、十一點左右
    打電話給伊，要伊去案發現場喝酒，伊與庚○○喝了約十分
    鐘，便發生口角，然後庚○○馬上報警通知員警到現場，有
    二名員警丁○○及乙○○就馬上到現場用Ｖ８拍攝現場錄影
    ，那時庚○○說伊恐嚇他，伊向員警否認，後來員警就離開
    了，員警離開後，伊與庚○○又繼續喝酒，庚○○又打電話
    給伊阿媽，說伊對他大小聲，而排行老七的蘇建發就很生氣
    地從石岡土牛村打電話到庚○○的住處給伊，伊接到電話，
    因蘇建發要伊馬上去離案發現場約兩公里多的雪山路附近的
    大棟派出所，伊便騎機車前去，那時庚○○還在案發現場，
    而伊離開時，案發現場並沒有任何火災發生，伊一到派出所
    ，蘇建發就過來打伊，伊便與蘇建發理論，並且告訴他伊並
    沒有打庚○○，後來伊父親就從隔壁過來，蘇建發說伊很惡
    執，一天到晚喝酒後就要打庚○○，伊父親也責備伊的不是
    ，於是伊和蘇建發就在大棟派出所門口打了起來，當天伊父
    親也認為伊像蘇建發說的一樣匪類，後來大棟派出所就接到
    電話報案說案發現場起火，蘇建發和伊父親就認為火是伊放
    的。伊當時也很火大，有向伊父親說，為何相信庚○○而不
    相信伊，而且庚○○的精神也有一點異常，以前也都是伊在
    照顧他。當時伊與庚○○在現場喝酒時，有員警丁○○、乙○○先到現場，那時他們二人就在現場有看到瓦斯桶，並詢
    問庚○○，車上為何有瓦斯桶，且有聽到庚○○說瓦斯桶是
    他自己搬上去的。另外，扣案的打火機並非伊所有，而是伊
    在警察局製作筆錄時，警察拿煙給伊抽時，伊點完煙順手將
    打火機放入口袋中，後來警察問伊打火機在何處時，伊便從
    口袋中拿出來給警察查扣，而案發當晚，有一名外省籍警察
    有對伊搜身，但並未扣到任何東西，因為當時伊身上只有機
    車鑰匙；又伊在警詢及偵查中會承認有放火，是因為伊很失
    望父親沒有相信伊，事實上，伊確實沒有放火云云。
  (二)經查：
    1.依證人即臺中縣警察局和平分局大棟派出所員警丁○○於
      本院審理時到庭結證稱：「當天晚上二十一點四十五分時
      ，我們接到己○○（即庚○○）打電話來說，要我們派人
      到雪山路育才巷三十三號去看一看，我們到現場後，我們
      看到被告與己○○坐在那邊喝酒，我們就問己○○，請我
      們來作何事，己○○說，沒有，只是叫你們來看一看。我
      們就站在門外，看著被告與己○○人在房子內喝酒，然後
      我們就站在那邊等，看看己○○到底要和我們說什麼。但
      是他們還是繼續聊他們的事情，後來我們站了一段時間後
      ，我就對己○○說，老六，到底有什麼事，你講。當時己○○並沒有回應我，他只有看看我而已。然後，我們大概
      又在那邊待了五分鐘左右，我就對己○○說，如果沒有事
      的話，我們要回去了。己○○當時並沒有很醉，蠻清醒。
      後來我又再問，到底有什麼事，己○○說，沒有，就是要
      你們來看看。我就說，那我們要回去了。然後我們就回去
      了。」、「我們是有帶Ｖ８過去，但是我們問己○○有什
      麼事，但是他並沒有說，所以我們以為他只是像平常一樣
      ，叫我們過去看看而已。因為己○○平常酒醉及生病時都
      會叫我們過去看看，所以當天我們沒有攝影。關於車子被
      砸的問題，我們去時有看到車子的玻璃被砸破，但是己○○並沒有說是被告砸的。而且他的車子在這件事之前幾天
      ，有被不明遊客砸破，因為當時他的車子被他酒醉停在育
      才巷路中間擋到出入，所以才會被不明遊客砸破。至於車
      內有無瓦斯桶我們並沒有注意到，因為當時外面並沒有燈
      光。我根本沒有看到瓦斯桶，所以也沒有問瓦斯桶是誰丟
      的。」等語，及證人即臺中縣警察局和平分局大棟派出所
      員警乙○○於本院審理時到庭結證稱：「（問：你們為何
      會到現場？）因為老六己○○打電話叫我們去看看，結果
      我們到現場看到被告與老六己○○在屋內喝酒。屋外停放
      的車子玻璃被砸毀。我們問老六己○○有何事，老六就說
      ，我就是要你們來看看而已。老六並沒有表明他的訴求為
      何。後來我們也問了好幾次，但是他都沒有表明是何事，
      最後就說沒事，叫我們回去。（問：是否有看到玻璃破掉
      的車子內有無何東西？）當時因為室外沒有燈光，所以只
      有看到車子的玻璃破掉，無法看到車子內有何東西。（問
      ：當時有無看到有人把瓦斯桶搬到車上？）沒有。」等語
      ，足徵被告辯稱：大棟派出所員警丁○○及乙○○二人在
      火災發生前曾到現場以Ｖ８拍攝錄影，及在現場有看到車
      上之瓦斯桶，並詢問庚○○，車上為何有瓦斯桶，且有聽
      到庚○○說瓦斯桶是他自己搬上去的云云，係事後卸責而
      編纂之詞，不足採信。
    2.又被告雖以證人庚○○係精神病患，所言不足採信等語置
      辯，而本院函詢證人庚○○住院治療之國軍臺中總醫院有
      關證人庚○○之身體及精神狀況，亦據該院函覆稱：庚○○於九十四年十月六日因行為躁動，語無倫次及妄想等精
      神病症住院治療迄今，診斷為精神分裂症。又經治療後，
      庚○○目前之情緒尚稱穩定，但仍有明顯妄想及怪異行為
      存留，依其目前精神狀態，其無法自行出庭應訊等語，有
      該院九十四年十一月十六日醫質字第０九四０００六三九
      二號函在卷可憑；惟證人庚○○於警詢時之精神狀況，經
      為其製作詢問筆錄之員警乙○○到庭結證稱：當時庚○○
      之精神狀況還可以，且能正常陳述，伊均照庚○○之意思
      記載筆錄，為保全當時之證據，所以庚○○也同意接受伊
      等之訊問等語明確，又本院審閱證人庚○○於本院審理時
      所為有關火災發生過程之證述，與其於警詢中所為之證述
      亦大致相符；再證人庚○○於本院審理時證述：瓦斯桶是
      放在家中廚房，三桶瓦斯桶都放在一起，一桶在用，二桶
      放旁邊，是完全沒有開過的，被告是搬未開過的瓦斯桶等
      語，復核與臺中縣消防局所製作之火場勘查現場照相位置
      圖（圖三）所示，廚房內尚有置放角落之瓦斯桶一桶及在
      瓦斯爐旁之瓦斯桶一桶等情相符（詳本院卷第一０六頁）
      ；另證人庚○○於本院審理時，對於該場火警是由其鄰居
      報案等情，亦結證與證人即臺中縣警察局和平分局大棟派
      出所員警甲○○於本院審理時到庭結證稱：報案人不是庚○○，是庚○○隔壁的鄰居，報案記錄表內有記載，報案
      人是江月娥等語相符，且有記錄本件火災案件之臺中縣警
      察局和平分局大棟派出所受理各類案件記錄表影本一紙在
      卷可按；綜上所有跡證，均足以證明證人庚○○所證述關
      於案發當晚火災發生之經過情形，顯未受其所罹精神疾病
      而影響其真實性及可信性。
    3.被告雖否認扣案之打火機為其所有，且辯稱係大棟派出所
      內之外省籍員警甲○○所有云云，惟證人甲○○於本院審
      理時到庭結證稱：「（問：當時你將被告銬在派出所內時
      ，你有無拿煙給他抽？）沒有，他被我們銬住後，我就對
      他搜身，發現他的左邊褲子的口袋內，有一包煙，當時他
      的雙手被我們銬住，無法拿取煙抽，後來他要求要抽煙，
      所以我們鬆開他的一隻手，他就自行從口袋中拿出香煙點
      煙抽，打火機是被告自己的，和煙放在一起。（問：本件
      所扣案的打火機確定不是你所有？）我在派出所內就有看
      過扣案的打火機，打火機不是我的，我也沒有抽煙，我們
      派出所只有一個警員陳欽偉抽煙，當天他正好休假，不在
      派出所內。」等語明確，堪認被告上開辯詞應係事後卸責
      之詞，無足憑採。
    4.又被告辯稱置放於證人庚○○車內之瓦斯桶係庚○○自己
      一人搬入車內的云云，惟引燃本件火災之起火點，依臺中
      縣消防局之火災原因調查報告書所載：「(四)小客車（ＯＴ
      －五七七六）受燒後嚴重變形、變色，內部座椅亦嚴重受
      燒炭化，後座座椅置有一嚴重受燒變色的瓦斯鋼瓶。(五)綜
      合上述受燒情形，東側及南側建物係屬易燃木材搭建，而
      小客車車體不易燃卻仍嚴重受燒，故研判火流來自小客車
      再向東側及南側延燒。」等內容以觀，引燃本件火災之瓦
      斯桶內應盛裝有足夠之瓦斯氣體，始足以將火勢延燒至建
      物，被告辯稱係證人庚○○自己搬動空的瓦斯桶至其車上
      等語，顯不足採；況據被告於本院審理時自承其六叔庚○○不可能搬得動新的瓦斯桶等語，則火災現場足以引燃延
      燒至建物之盛裝足夠瓦斯氣體之瓦斯桶，應確係正值年輕
      力壯之被告所搬運至庚○○所有之自用小客車後座置放，
      應屬無疑。
    5.再被告於警詢中及偵查中之自白，觀其內容，均核與證人
      庚○○所述之情節大致相符，諸如其係自庚○○家中廚房
      將瓦斯桶搬出來，打破車窗將瓦斯桶丟進去，再打開瓦斯
      桶，點燃打火機，再引燃瓦斯桶，並於縱火後即騎乘機車
      離去現場等情，又倘本件火災非被告所為，則被告應無可
      能在本件火災調查報告尚未完成前，即已知悉該場火災之
      引火方式及起火點，該自白既與事實相符且非憑空杜撰，
      又係依被告之自由陳述所記載，其任意性及憑信性自可獲
      得肯定，被告上開因父親不信任伊才一時賭氣而承認犯行
      之辯詞，亦不足採信。
    6.另被告於本院傳喚證人丁○○及乙○○到庭為交互詰問後
      ，始選任辯護人為其辯護，而辯護人於本院審理時復聲請
      更行傳喚證人丁○○到庭詰問，以查明在火災發生前有無
      看到瓦斯桶，及究竟何人所放置等情，惟本院認辯護人所
      欲查明之待證事項，業據證人丁○○於九十四年十一月八
      日本院第一次行審判程序時已證述明確，無再行傳喚之必
      要。又辯護人聲請調取被告及蘇建發手機通訊記錄，查明
      通訊時間，然未據辯護人陳報其二人之手機門號以供查詢
      ，而辯護人所陳報者乃（０四）0000－0000號之
      市內電話號碼，其所舉待證事實為：裝機地點何在？申請
      人何人？九十四年八月二十二日及二十三日兩日電話收話
      （發話）記錄等，惟並未說明該市內電話號碼與本案有何
      關聯性，其後復辯稱係蘇建發以手機發話至該市內電話予
      被告云云，本院遂依其所請調取該市內電話之收發話之通
      聯紀錄，惟中華電信第一次所回覆之資料中，僅有該市內
      電話之發話紀錄，及用戶名稱係賴奕丞，戶籍地址係臺中
      縣和平鄉○○路育才巷三三號之一等資料，而或可依此認
      定該市內電話之裝機地點確係本件火災現場之住宅，惟該
      市內電話之收話紀錄，因「已逾保存期限，歉難提供」，
      有中華電信股份有限公司南臺中營運處九十五年三月三十
      日中信南服字第一三九號查詢電話通話紀錄函復單一紙在
      卷足參，是辯護人欲以此通聯紀錄證明被告係接獲蘇建發
      之電話後隨即離去案發現場，而與火災發生時間相距一段
      時間等情，實尚乏證據證明，附此敘明。
三、論罪科刑之理由：
  (一)查臺中縣和平鄉○○路育才巷三十三號房屋，係丙○○所有
    出借予庚○○居住，此業據證人庚○○證述在卷，是上開房
    屋自屬現供人使用之住宅，被告失火燒燬該住宅，此部份係
    犯刑法第一百七十三條第二項之失火燒燬現供人使用之住宅
    罪；至於被告放火燒燬庚○○所有之自用小客車致生公共危
    險部份，則係犯刑法第一百七十五條第一項之放火燒燬刑法
    第一百七十三條及第一百七十四條所規定之住宅、建築物、
    交通工具以外之物致生公共危險罪。
  (二)被告以一放火行為觸犯上開二罪名，為想像競合犯，應依刑
    法第五十五條規定從一重之刑法第一百七十五條第一項之罪
    處斷。
  (三)被告前於八十七年間，曾先後因違反槍砲彈藥刀械管制條例
    案件，經臺灣雲林地方法院以八十七年度訴字第二三八號判
    決判處有期徒刑七月，併科罰金新臺幣（下同）十萬元確定
    ，及經本院以八十八年度訴字第一三０六號判決判處有期徒
    刑一年四月，併科罰金一百萬元確定，嗣經法院裁定定其應
    執行有期徒刑一年八月，併科罰金一百零五萬元確定；又於
    八十九年間，因恐嚇案件，經臺灣雲林地方法院以八十九年
    度易字第一五九號判決判處有期徒刑六月確定；前開所犯三
    罪，於八十八年六月二日入監接續執行，至八十九年十二月
    十八日始因縮短刑期假釋出監，至九十年五月二十四日始因
    縮刑期滿，假釋未經撤銷而視為執行完畢等情，有臺灣高等
    法院被告前案紀錄表及臺灣臺中地方法院檢察署刑案資料查
    註紀錄表在卷足憑，其於受有期徒刑之執行完畢，五年以內
    再犯本件有期徒刑以上之罪，為累犯，應依刑法第四十七條
    規定加重其刑。
  (四)爰審酌被告於夜間以引燃瓦斯桶燃燒他人之汽車，並因而延
    燒至有人居住之住宅，犯罪所生危害非輕，及其恣意縱火洩
    憤，犯罪之動機、目的誠屬可惡，於審理程序復飾詞狡辯，
    犯罪後態度不佳等一切情狀，依檢察官求處之刑，量處如主
    文所示之刑，以示懲儆。
  (五)扣案之打火機一個，雖被告於本院審理時否認為其所有，惟
    被告於警詢、偵查中及本院為羈押之訊問時均供承為其所有
    ，且係供犯本件放火罪所用之物，酌以證人甲○○之上開證
    詞，足認被告否認扣案打火機為其所有一情，顯不足採信，
    復已如前述，爰依刑法第三十八條第一項第二款規定，宣告
    沒收之。
四、適用的法律：
  (一)刑事訴訟法第二百九十九條第一項前段。
  (二)刑法第一百七十五條第一項、第一百七十三條第二項、第五
    十五條、第四十七條、第三十八條第一項第二款。
  (三)罰金罰鍰提高標準條例第一條前段。
中    華    民    國    95    年    6     月    30    日
                  刑事第十三庭  審判長  法  官  陳慧珊
                                        法  官  黃裕仁
                                        法  官  許月馨
上正本證明與原本無異。
如不服本判決，應於送達後十日內向本院提出上訴狀（須附繕本
），上訴於台灣高等法院台中分院。
                                        書記官  黃美雲
中    華    民    國    95    年    6     月    30    日
附錄論罪科刑法條中華民國刑法第175條第1項：
放火燒燬前二條以外之他人所有物，致生公共危險者，處一年以
上七年以下有期徒刑。


司法院資訊處製作；財團法人民間司法改革基金會備份。
